【裁判字號】    91,訴,2347
【裁判日期】    920122
【裁判案由】    毒品危害防制條例
【裁判全文】
臺灣板橋地方法院刑事判決                        九十一年度訴字第二三四七號
    公  訴  人  臺灣板橋地方法院檢察署檢察官
    被      告  甲○○  男  四.
右列被告因違反毒品危害防制條例案件，經檢察官提起公訴（九十一年度毒偵緝字第
四三四號、九十一年度毒偵字第一五一一號）及移送併辦（臺灣士林地方法院檢察署
九十一年度毒偵字第一二一０號），本院判決如左：
    主  文
甲○○連續施用第一級毒品，累犯，處有期徒刑捌月，扣案之海洛因貳小包（驗餘淨
重零點壹壹公克）、殘渣袋肆個內含海洛因殘渣，均沒收銷燬，注射針筒貳支、鏟管
壹支、塑膠容器壹個、美娜水壹瓶，均沒收；又連續施用第二級毒品，累犯，處有期
徒刑肆月，扣案之吸食器壹組，沒收。應執行有期徒刑拾月，扣案之海洛因貳小包（
驗餘淨重零點壹壹公克）、殘渣袋肆個內含海洛因殘渣，均沒收銷燬，注射針筒貳支
、鏟管壹支、塑膠容器壹個、美娜水壹瓶、吸食器壹組，均沒收。
    事  實
一、甲○○曾於民國（下同）八十三年間因違反肅清煙毒條例案件及竊盜罪，經臺灣
    士林地方法院分別判處有期徒刑四年及一年四月確定，嗣經定執行刑後，於八十
    五年二月十日因縮短刑期假釋，所餘刑期於八十八年二月二十四日縮刑期滿，因
    假釋未經撤銷而以已執行完畢論。其前因施用第一級毒品海洛因案件，經臺灣士
    林地方法院依檢察官聲請以八十八年度毒聲字第一七一一號裁定送觀察、勒戒後
    ，因無繼續施用毒品之傾向，而由臺灣士林地方法院檢察署檢察官於八十八年九
    月八日以八十八年度毒偵字第三０一號不起訴處分書為不起訴處分在案，詎甲○
    ○猶不知悔改，在該不起訴處分後五年內，基於施用第一級毒品海洛因之概括犯
    意，自九十一年一月上旬起，至九十一年九月四日止，連續在其位於臺北市士林
    區○○○路○段一一六巷三十九弄九號五樓住處，以將海洛因攙在香煙內吸用及
    以海洛因滲入美娜水，以注射針筒注射方式施用毒品海洛因，約一天施用二次。
    甲○○又基於施用第二級毒品安非他命之概括犯意，自九十一年一月間起，至九
    十一年二月一日止，連續在上開住處，以將安非他命置於吸食器內燒烤而吸取煙
    霧之方式，施用安非他命多次，約一個月施用七次。嗣先於九十一年一月十七日
    上午十一時十分許，甲○○與友人陳信福（另案由檢察官偵辦）於臺北縣三重市
    ○○○路四十三巷五十九號旁，為警查獲，並查扣海洛因二小包（驗餘淨重零點
    壹壹公克，起訴書誤載淨重零點零捌公克）；及於九十一年二月一日十八時五分
    許，在臺北市士林區○○○路○段一一六巷三十九弄九號五樓即四樓頂加蓋鐵皮
    屋，為警查獲，並查扣甲○○所有供施用安非他命所用之吸食器一組；復於九十
    一年九月四日八時許，在臺北市士林區○○○路○段一一六巷三十九弄九號五樓
    即四樓頂加蓋鐵皮屋，為警查獲，並查扣殘渣袋四個（內含海洛因殘渣）及甲○
    ○所有供施用海洛因所用之注射針筒二支、鏟管一支、塑膠容器一個、美娜水一
    瓶。嗣甲○○於九十一年九月四日經送臺灣臺北看守所附設勒戒處所觀察、勒戒
    後，有繼續施用毒品之傾向，嗣經本院以九十一年度毒聲字第三二七四號裁定令
    入戒治處所施以強制戒治。
二、案經臺北市政府警察局報請臺灣士林地方法院檢察署呈請臺灣高等法院檢察署核
    令移轉臺灣板橋地方法院檢察署檢察官併案偵查，暨臺北市政府警察局第中正一
    分局報請臺灣板橋地方法院檢察署檢察官偵查起訴，及臺北市政府警察局士林分
    局報請臺灣士林地方法院檢察署檢察官移送本院併案審理。
    理  由
一、右揭事實，業據被告甲○○於本院審理時坦承不諱，復有扣案之海洛因二小包（
    驗餘淨重零點壹壹公克，此有法務部調查局九十一年二月二十一日調科壹字第０
    六０００五九二二號鑑定通知書一份在卷可稽）、吸食器一組、注射針筒二支、
    鏟管一支、殘渣袋四個（內含海洛因殘渣）、塑膠容器一個及美娜水一瓶足資佐
    證，而被告分別於九十一年一月十七日、九十一年二月一日為警查獲後在警局所
    採尿液，經送請臺北市立療養院鑑定，均呈安非他命類陽性反應及嗎啡陽性反應
    ，此有臺北市立療養院煙毒尿液檢驗報告書二紙（見臺灣板橋地方法院檢察署九
    十一年度毒偵字第四五六號、臺灣士林地方法院檢察署九十一年度毒偵字第二四
    九號偵查卷）在卷可憑，另被告於九十一年九月四日為警查獲後，在警局所採尿
    液，經送請臺灣尖端先進生技醫藥股份有限公司鑑定，亦呈鴉片類（嗎啡及可待
    因）陽性反應，有臺灣尖端先進生技醫藥股份有限公司九十一年九月二十五日濫
    用藥物檢驗報告一份（見臺灣士林地方法院檢察署九十一年度毒偵字第一二一０
    號偵查卷）在卷可證。又查，被告前因施用第一級毒品海洛因案件，經臺灣士林
    地方法院依檢察官聲請以八十八年度毒聲字第一七一一號裁定送觀察、勒戒後，
    因無繼續施用毒品之傾向，而由臺灣士林地方法院檢察署檢察官於八十八年九月
    八日以八十八年度毒偵字第三０一號不起訴處分書為不起訴處分在案，有上開不
    起訴處分書（見臺灣板橋地方法院檢察署九十一年度毒偵字第四五六號偵查卷）
    及臺灣高等法院檢察署刑案紀錄簡覆表各一份在卷足憑，其於五年內再犯本件施
    用第一級毒品海洛因罪及第施用第二級毒品安非他命罪，經觀察、勒戒後，認有
    繼續施用毒品之傾向，嗣經本院以九十一年度毒聲字第三二七四號裁定令入戒治
    處所施以強制戒治等情，亦有臺灣臺北看守所附設勒戒處所九十一年九月十七日
    有無繼續施用毒品傾向證明書一份及上開裁定正本一份附卷可稽（見臺灣板橋地
    方法院檢察署九十一年度毒偵緝字第四三四號偵查卷）。是本件事證明確，被告
    犯行堪以認定，應予依法論處。
二、核被告甲○○所為，係犯毒品危害防制條例第十條第一項之施用第一級毒品罪及
    同條例第十條第二項之施用第二級毒品罪。其持有海洛因及安非他命之低度行為
    ，為施用之高度行為所吸收，不另論罪。又被告先後多次施用第一級毒品海洛因
    及第二級毒品安非他命，均時間緊接，犯罪構成要件亦相同，顯係基於概括之犯
    意而為，均應依連續犯之規定論以一罪，並依法加重其刑。復查，被告曾於八十
    三年間因違反肅清煙毒條例案件及竊盜罪，經臺灣士林地方法院分別判處有期徒
    刑四年及一年四月確定，嗣經定執行刑後，於八十五年二月十日因縮短刑期假釋
    ，所餘刑期於八十八年二月二十四日縮刑期滿，因假釋未經撤銷而以已執行完畢
    論，有臺灣高等法院檢察署刑案紀錄簡覆表一份可按，其於五年之內再犯有期徒
    刑以上之施用第一級毒品罪及施用第二級毒品罪，為累犯，應依刑法第四十七條
    之規定遞加重其刑。而被告所犯前開施用第一級毒品罪及施用第二級毒品安非他
    命罪二罪間，犯意各別，構成要件互異，應予分論併罰。爰審酌被告前已因施用
    海洛因，在經先送觀察、勒戒，因無繼續施用毒品之傾向，由臺灣板橋地方法院
    檢察署檢察官為不起訴處分確定後，旋復觸犯前揭二罪，惟念其犯行係戕害其自
    身，對社會治安尚非危害甚鉅，暨其犯罪之動機、目的、手段、所生危害等一切
    情狀，分別量處如主文所示之刑，並定其應執行刑，以示懲儆。又扣案之第一級
    毒品海洛因二小包（驗餘淨重零點壹壹公克），係查獲之毒品，而扣案之殘渣袋
    四個內含海洛因殘渣，因無法析離，應與查獲之毒品同視，不問屬於犯人與否，
    均應依毒品危害防制條例第十八條第一項前段之規定宣告沒收銷燬；至吸食器一
    組，為小燈泡連接吸管塑膠瓶所製成，而注射針筒二支、鏟管一支、塑膠容器一
    個，為一般注射針筒及日常塑膠器皿，均非屬專供施用毒品之器具，惟上開扣案
    物品及美娜水一瓶，均為被告所有，分別供其施用安非他命及海洛因所用之物，
    業據被告供明在卷可按，爰均依刑法第三十八條第一項第二款之規定併予宣告沒
    收之。
三、移送併辦部分（臺灣士林地方法院九十一年度毒偵字第一二一０號案），雖未經
    檢察官提起公訴，惟與檢察官所起訴之被告施用第一級毒品行為行為部分，有裁
    判上一罪之連續犯關係，基於審判不可分原則，本院自得併予審究，復此敘明。
據上論斷，應依刑事訴訟法第二百九十九條第一項前段，毒品危害防制條例第十條第
一項、第二項、第二十條第三項前段、第十八條第一項前段，刑法第十一條前段、第
五十六條、第四十七條、第三十八條第一項第二款、第五十一條第五款，判決如主文
。
本案經檢察官馬凱蕙到庭執行職務
中      華      民      國    九十二    年      一      月    二十二    日
                                      臺灣板橋地方法院刑事第三庭
                                          法  官    葉  靜  芳
右正本證明與原本無異。
如不服本判決，應於判決送達後十日內，向本院提出上訴狀。
                                          書記官    陳  昭  綾
中      華      民      國    九十二    年      一      月    二十二    日
本案論罪科刑主要法條：
毒品危害防制條例第十條


司法院資訊處製作；財團法人民間司法改革基金會備份。
